Inventaris van het archief van de Inspecteurs en Commissies van de Waterstaat in Nederland, (1551) 1798-1849 (1870)
Nationaal Archief, Den Haag
- LEOPOLD JOHANNES ANTONIUS VAN DER KUN, 12
  De archieven van Van der Kun zijn in 1931 overgenomen.
  - Ingenieur en hoofdingenieur in algemene dienst, 12.1
    - Ingekomen, en minuten van uitgegane stukken, grotendeels betreffende opmetingen voor het vervaardigen van algemene kaarten van de hoofdrivieren., 1831-1835; 996; 1 pak
    - Ingekomen, en minuten van uitgegane stukken betreffende de aanleg van spoorwegen., 1837-1849; 997-1031; 35 pakken
      - 1837, 997
      - 1838, 998
      - 1839 juli - dec., agendanummers 61-125, 999
      - 1840, agendanummers 129-340, 1000
      - 1841, agendanummers 341-755, 1001
      - 1842 jan. - juni 8, agendanummers 756-1046, 1002
      - 1842 juni 9 - aug. 28, agendanummers 1047-1470, 1003
      - 1842 aug. 28 - okt. 28, agendanummers 1471-1814, 1004
      - 1842 okt. 28 - dec. 31, agendanummers 1815-2115, 1005
      - 1843 jan. 1 - mrt. 1, agendanummers 2116-2449, 1006
      - 1843 mrt. 3 - mei 9, agendanummers 2450-2922, 1007
      - 1843 mei 9 - juli 3, agendanummers 2923-3268, 1008
      - 1843 juli 3 - aug. 26, agendanummers 3269-3684, 1009
      - 1843 aug. 26 - nov. 1, agendanummers 3685-4071, 1010
      - 1843 nov. 1 - dec. 31, agendanummers 4072-4475, 1011
      - 1844 jan. 1 - feb. 25, agendanummers 1-500, 1012
      - 1844 feb. 25 - apr. 29, agendanummers 501-1000, 1013
      - 1844 apr. 29 - juni 14, agendanummers 1001-1400, 1014
      - 1844 juni 14 - juli 26, agendanummers 1401-1800, 1015
      - 1844 juli 26 - sept. 16, agendanummers 1801-2300, 1016
      - 1844 sept. 16 - nov. 1, agendanummers 2301-2800, 1017
      - 1844 nov. 1 - dec. 31, agendanummers 2801-3333, 1018
      - 1845 jan. 1 - feb. 24, agendanummers 1-300, 1019
      - 1845 feb. 24 - apr. 15, agendanummers 301-700, 1020
      - 1845 apr. 15 - mei 30, agendanummers 701-1080, 1021
      - 1845 mei 30 - juli 10, agendanummers 1081-1400, 1022
      - 1845 juli 10 - aug. 30, agendanummers 1401-1800, 1023
      - 1845 aug. 30 - dec. 31, agendanummers 1801-2107, 1024
      - 1846 jan. 1 - aug. 6, agendanummers 1-286, 1025
      - 1846 aug. 6 - dec. 31, agendanummers 287-469, 1026
      - 1847 jan. 2 - juni 16, agendanummers 1-218, 1027
      - 1847 juni 16 - dec. 31, agendanummers 219-456, 1028
      - 1848 jan. 1 - juli 25, agendanummers 1-341, 1029
      - 1848 juli 26 - dec. 30, agendanummers 343-632, 1030
      - 1849 jan. 1 - mrt. 31, agendanummers 1-221, 1031
    - Agenda's van ingekomen en uitgegane stukken., 1843-1848; 1032-1036; 5 delen
      - 1843 jan. 1 - 1844 jan. 6, agendanummers 2116-4475, 1-75, 1032
      - 1844 jan. 1 - aug. 13, agendanummers 1-1977, 1033
      - 1844 aug. 14 - 1845 mei 17, agendanummers 1978-3333, 1-925, 1034
      - 1845 mei 17 - 1847 mei 1, agendanummers 926-2107, 1-469, 1-156, 1035
      - 1847 mei 2 - 1848 aug. 17, agendanummers 157-456, 1-392, 1036
    - Stukken betreffende de organisatie van de Waterstaat., 1847-1849; 1037; 1 pak
    - Begrotingen van kosten voor waterstaatswerken, met berekeningen, nota's en aantekeningen., 1823-1849; 1038; 1 pak
    - Lijsten van rijkswerken in 1819 en 1821 aan de provincies in beheer overgegeven., ongedateerd; 1039; 1 omslag
    - Stukken betreffende wegen en waterstaatswerken, bevattende:, 1833-1849; 1040; 5 omslagen, 1 deel
      - Weg van Nijmegen-Limburgse grens, 1844, a
      - Indijking van het IJ. 1848 en 1849 en aantekeningen uit oudere stukken., b
      - 'Lingewerken, sluizen', ongedateerd, met tekeningen van sluizen in Zuid Holland, c
      - Concept reglement van het waterschap Steenenhoek met staat van contribuabelen1833, d
      - Ziekenhuis te Rotterdam 1846-1848, e
      - Kanaal door Zuid Beveland en het afdammen van de Ooster Schelde. Met een tekening. 1848, f
    - Instructies voor sluiswachters in Friesland., 1828-1834; 1041; 1 omslag
    - Algemeen verslag betreffende de Rijnspoorweg over 1844., 1845; 1042; 1 deel
    - Correspondentie met prof. L. Bisschoff te Keulen over spoorwegen., 1844-1845; 1043; 1 omslag
    - Ingekomen brieven met aanbiedingen van materialen enz., 1846-1851; 1044; 1 omslag
    - 'Verslag wegens genomen proeven omtrent de deugdelijkheid van tras van St. Eustatius', uitgebracht door A.H. van der Boon-Mesch en W.N. Rose in de vergadering van het Koninklijk Nederlands Instituut van Ingenieurs, 30 oktober 1847; met een brief van de secretaris van het instituut aan de minister, afschriften., 1045; 1 omslag
    - Correspondentie van J. Lebret, adspirant-ingenieur bij de Waterstaat met ingenieur Van der Kun, waaronder hij werkzaam was, als belast met de riviercorrespondentie-post bij de Grebbe, waterpassingen der rivieren enz., 1846-1849; 1046; 1 omslag
- JAN WILLEM CONRAD, 13
  Jan Willem Conrad, zoon van F.W. Conrad, geboren te 's-Gravenhage 1 oktober 1795, overleed te Zwolle 4 april 1853.
  Hij begon 17 maart 1815 zijn loopbaan als tekenaar op het bureau van de Waterstaat en werd in 1816 bevorderd tot ingenieur 2e klasse. 15 april 1817 werd hij werkzaam gesteld te Mons onder de bevelen van inspecteur C. van Delen, tot hij in 1822 provinciaal- en in 1823 rijksingenieur in Limburg werd.
  In 1837 werd hij verplaatst naar het Arrondissement Schouwen en Duiveland en in 1839 als hoofdingenieur naar Maastricht tot hij 2 april 1851 werd belast met de Algemene Dienst te 's-Gravenhage.
  Van 11 januari 1852 af tot zijn dood was hij hoofdingenieur 1e klasse in Overijssel te Zwolle.
  Zie verder Nieuw Nederlands Biografisch Woordenboek, deel II 314 vlg.
  - Ingenieur en hoofdingenieur enz., 13.1
    - Aanstellingen, benoemingen, opdrachten en onderscheidingen enz., 1810-1852; 1047; 1 omslag
    - Brieven over bevordering van hem en ander personeel., 1825 aug. 26 - 1851 sep. 29; 1048; 1 omslag
    - Minuut-staat van dienst tot 12 augstus 1816 door hem ingezonden aan de inspecteur-generaal van de Waterstaat., 1049; 1 stuk
    - Stukken betreffende zijn reis met inspecteur C. van Delen naar Engeland., 1818; 1050; 1 omslag
    - Overzicht van zijn werkzaamheden tot daarstelling, uitbreiding of verbetering der land- en watercommunicatie in Limburg van 1822-1827., 1827 apr. 14; 1051; 1 omslag
    - Stukken betreffende de aanleg van de straatweg van Maastricht naar Aken., 1823-1826; 1052; 1 omslag
    - Brieven betreffende de Zuid-Willemsvaart., 1830-1831; 1053; 1 omslag
    - Ingekomen brieven betreffende particuliere aangelegenheden., 1815-1839 en ongedateerd; 1054; 1 omslag
    - Declaraties voor reizen, gemaakt ten behoeve van de aanleg van de Nederlands-Belgische spoorweg., 1842-1846, 1851; 1055; 1 omslag
    - Huurcontract, kwitanties en correspondentie van het huis op de Nieuwe Haven te 's-Gravenhage., 1851-1852; 1056; 1 omslag
    - Correspondentie en aantekeningen betreffende de levensbeschrijving van zijn vader F.W. Conrad tot 1818., 1057; 1 omslag
- FREDERIK WILLEM CONRAD, 14
  Frederik Willem Conrad was de derde zoon van F.W. Conrad; hij werd 15 februari 1800 geboren te Spaarndam en overleed 1 februari 1870 te München.
  8 september 1817 werd hij adspirant-ingenieur en 4 augustus 1825 ingenieur 2e klasse in Noord-Brabant.
  Bij Koninklijk Besluit van 6 augustus 1829 werd hij overgeplaatst naar Zuid-Holland en 28 januari 1834 bevorderd tot ingenieur 1e klasse.
  In 1839 werd hij aangewezen als ingenieur bij de werken voor de droogmaking van het Haarlemmermeer en door zijn benoeming tot ingenieur-directeur van de Hollandse IJzeren Spoorweg Mij. ging hij 1 oktober 1840 met onbepaald verlof uit 's rijks dienst.
  In 1845 werd hij rijkscommissaris bij die spoorweg mij. en in 1847 bovendien president der Eerste Telegraafmaatschappij in ons land.
  1 mei 1852 volgde zijn bevordering tot hoofdingenieur, hoewel zijn verlof gehandhaafd bleef. In dat jaar werd hij tevens benoemd tot lid der Commissie van Beheer en Toezicht over de Droogmaking van het Haarlemmermeer.
  - Stukken betreffende algemene zaken, 14.1
    - Stukken betreffende de organisatie van de Waterstaat, gedrukt en afschriften., 1811-1822; 1058; 1 omslag
    - Aanschrijvingen en opdrachten van de inspecteur-generaal J. Blanken Jzn., 1820 mei 23 - 1825 mrt. 14; 1059; 1 omslag
    - Minuten van uitgegane brieven, memories enz. betreffende het gebruik van schulpkalk in plaats van steenkalk., 1831; 1060; 1 omslag
    - Aantekeningen betreffende waterstaatswerken, voor het merendeel uit de resoluties van de Staten van Holland en West-Friesland., 1672-1815; 1061; 1 omslag
    - Aantekeningen over de staat der rivieren over 1400-1810., 1835; 1062; 1 omslag
      Hierbij een kaart van de Merwede of Nieuwe Maas van Rotterdam tot Schiedam waarop enige projecten tot verbetering van het vaarwater op Delfshaven, ongedateerd.
    - 'Vlugtige gedagten over de aloude staat der rivieren in de Nederlanden', artikel van M.G. Beijerink in de Vaderlandse Letteroefeningen, februari 1831, Doorschoten exemplaar met aantekeningen van Conrad., ongedateerd; 1062A
  - Stukken betreffende bijzondere stukken, 14.2
    - Gelderland, 14.2.1
      - Ingekomen stukken betreffende wegen in Gelderland., 1843-1844; 1063; 1 omslag
    - Noord-Holland, 14.2.2
      - Stukken betreffende bemoeiingen van Conrad met de bouw van de nieuwe Beurs te Amsterdam., 1839-1843, 1846 - 1847; 1064; 2 omslagen, 1 pak
        Burgemeester en wethouders van Amsterdam hadden 18 maart 1839 Conrad benoemd tot een der leden der commissie, die te onderzoeken had, of op de fundering der oude Beurs de nieuwe zou kunnen worden opgetrokken, dan wel of nieuwe funderingen nodig waren. Conrad heeft 20 maart 1843 zijn rapport uitgebracht en werd in mei 1846 weder benoemd tot lid der nieuwe commissie tot onderzoek van de ontworpen overdekking.
      - Stukken betreffende de arbitrage in het geschil tussen een Belgisch-Franse verzekeringsmaatschappij en J.H. Rupe en Zn. te Amsterdam inzake geleden brandschade voor een aan Rupe toebehorende suikerraffinaderij aan de Keizersgracht te Amsterdam., 1065; 1 pak
        Conrad was een der scheidslieden.
      - Nota's, correspondentie enz. betreffende het bouwen van een brug over het IJ en de afdamming daarvan., 1847-1848; 1066; 1 omslag
      - Stukken betreffende het Haarlemmermeer, afkomstig van Chr. Brunings, F.W. Conrad sr., Crucquius, M. Bolstra e.a., verzameld door F. W. Conrad jr., 1740-1852; 1067; 2 pakken
      - Geschiedkundige aantekeningen van Conrad betreffende het Haarlemmermeer, 1200-1841., ongedateerd; 1068; 1 omslag
        Vele der hierin genoemde stukken bevinden zich in inv. nr. 1067.
      - Bestekken, pacht- en koopcontracten enz., betrekking hebbende op de drooglegging van het Haarlemmermeer., 1840-1851; 1069; 1 pak
      - Gelegenheidsgedichten, betrekking hebbende op de droogmaking van het Haarlemmermeer., 1838-1853; 1070; 1 omslag
      - Correspondentie betreffende de droogmaking van het Naardermeer., 1827-1831; 1071; 1 omslag
      - 'Memorie over de Naardermeer', klad en net., 1831 sep.; 1072; 1 omslag
      - Stukken betreffende de aanleg van de Prins Hendrikpolder., 1848-1850; 1073; 1 omslag
      - Stukken betreffende de droogmaking van de Buiksloter Ham., 1850-1851; 1074; 1 omslag
      - Stukken betreffende veranderingen aan de buitenplaats Leeuwenberg, eigendom van Viruly van Vuren en Dalem., ongedateerd; 1075; 1 omslag
    - Zuid-Holland, 14.2.3
      - Verhandelingen enz. betreffende de geschiedenis van het zeegat en de zeewerken van Goedereede van de vroegste tijden tot 1800., 1832-1836; 1076; 1 omslag
      - Plannen voor de verbetering van de scheepvaart tussen 's-Gravenhage en de Maas., 1833-1834; 1077; 1 omslag
      - Correspondentie en lijsten van waarnemingen der waterstanden in verband met de aanleg van een kanaal van 's-Gravenhage naar Scheveningen., 1835-1837; 1078
        De waarnemingen zijn gedaan te 's-Gravenhage, Scheveningen, Katwijk en omgeving.
      - Aantekeningen en correspondentie met N.J. Steengracht van Duivenvoorde betreffende de vernieuwing van de ophaalbrug aan het Haagse en Duivenvoordse Schouw., 1833-1834; 1079; 1 omslag
      - Stukken betreffende de straatweg van Katendrecht naar Numansdorp., 1833, 1836 - 1837; 1080; 1 omslag
      - Geschiedkundige aantekeningen omtrent het Katwijkse kanaal., 1404-1823; 1081; 1 deel
      - 'Memoire presenté à l'Institution of Civil Engenéers à London' betreffende het kanaal van Katwijk. Met aantekeningen van 1572-1823., ongedateerd (ca. 1848); 1082; 1 omslag
      - Plannen voor een nieuwe lantaarnstelling aan de Dordse Kil over Willemsdorp., 1833; 1083; 1 omslag
      - Stukken betreffende het plaatsen van een stoommachine van de Hollandsche IJzeren Spoorweg Maatschappij op het stationsterrein te Rotterdam ten dienste der bemaling van de polders Cool, Schoonderloo en Beukelsdijk., 1847; 1084; 1 omslag
      - Memorie over de uitwatering van het Katwijkse kanaal., 1838 aug.; 1085; 1 deel
      - Berekeningen voor het Entrepôt te Rotterdam., ongedateerd; 1086; 1 omslag
      - Stukken betreffende bruggen over het Zederikkanaal te Gorinchem., 1824; 1087; 1 omslag
    - Noord-Brabant, 14.2.4
      - Stukken betreffende de verbeterde afwatering der Maaspolders tussen Grave en Geertruidenberg., 1829-1847; 1088; 1 pak
        Met een tekening der profielen van het kanaal van 's-Hertogenbosch naar de Amer. 31 december 1850 (kopie).
      - Bestek en voorwaarden voor houten bruggen over de Zuid-Willemsvaart, gedrukt., 1823; 1089
  - Diverse stukken, 14.3
    - Ontwerpen voor atmosferische spoorwegen van Haarlem naar Zandvoort en van 's-Gravenhage naar Scheveningen, met begrotingen., 1844-1845; 1090; 1 pak
      Hierbij een gekleurde kaart van de omstreken der stad Haarlem van Beverwijk tot Hillegom door Gt. van der Paauw Azn. 1805.
    - Nota omtrent de in Engeland aangewende stoomkracht tot het drooghouden van lage landen., 1840; 1091; 1 omslag
    - 'Iets omtrent het bouwen met Santorin Mortel', overgenomen uit een rapport van Von Korber, majoor in K.K. Oostenrijkse dienst., 1847; 1092; 1 omslag
    - Aantekeningen voor een advies aan de prins van Oranje betreffende een brochure van W.C. Magnenat over stoom, scheepvaart en spoorwegen., 1848; 1093; 1 omslag
    - Bijdragen en mededelingen door F.W. Conrad bevattende: a. Recensie over de Nederlandse rivieren en de middelen tot haar verbetering, door H.J. van der Wijk, geschreven naar aanleiding van een over dit onderwerp aan de regering uitgebracht rapport. 1832. b. Aanbeveling van de 'Beschrijving van gegoten ijzeren molenassen met gekoppelde roeden', door J.A. Scholten Hzn. 1833. c. Bespreking van een werkje van P. van Griethuizen over voorbehoedmiddelen tot beveiliging onzer zeedijken en golfslagen. 1834. d. Notitie betreffende verschillende waterbouwkundigen en uittreksel uit de levensbeschrijving van Chr. Brunings, ter plaatsing in het woordenboek voor Kunst en Wetenschappen. e. Open brief aan Hildebrand, naar aanleiding van een uitdrukking in diens 'Proza en Poëzie' betreffende het plaatsen van monumenten in kerken (geschreven en afgedrukt). 1840., 1832-1840; 1094; 1 omslag
    - Opstellen en aantekeningen betreffende wetenschappelijke onderwerpen., 1095; 1 omslag
    - Artikelen over het verdiepen van de IJssel voor de uitwatering van de Lopiker- en Krimpenerwaard., 1827; 1096
      Uit Algemeen Nieuws- en Advertentieblad van 1 en 6 juni 1827.
    - Brochures en verslagen enz. van Conrad over: a. De verzakking te Nijmegen. 1858, 1861-1862. b. De Nieuwe Merwede. 1865. c. Landbouw en Waterstand. 1870. d. Leversbericht van L.J.A. van der Kun. 1864., 1858-1870; 1097
      Afkomstig van J.C. Augier, hoofdingenieur.
    - Stukken betreffende de benoeming van F.W. Conrad, F.J. Stamkart en J.P. Delprat door de Koninklijke Academie van Wetenschappen tot lid ener commissie., 1853; 1098; 1 omslag
    - Brieven, telegrammen en couranten-artikelen ontvangen door J.E. Augier bij het overlijden van F.W. Conrad., 1870; 1099; 1 omslag
    - Ingekomen brief van D.J. van Ewijck, gouverneur van Noord-Holland, houdende terugzending van het verslag omtrent de werkzaamheden aan de spoorweg in 1841., 1842 jan. 15; 1099A; 1 stuk
- CHRISTIAAN BRUNINGS JR., 15
  Christiaan Brunings jr. werd 13 augstus 1756 geboren te Homburg auf der Höhe; hij overleed te Leiden 30 maart 1826.
  Op 9 maart 1782 werd hij benoemd tot toeziener van Rijnland, op 13 februari 1797 tot directeur-generaal der Droogmakerijen van Nieuwkoop en Zevenhoven en in 1800 tevens tot commissaris-inspecteur van de Waterstaat.
  In 1811 werd hij ingenieur en chef en 25 december 1816 hoofdingenieur der 1e klasse.
  In al deze functies bleef hij belast met de droogmakerijen tot hij in 1824 werd gepensioneerd.
  - Stukken betreffende droogmakerijen, 15.1
    - Haarlemmermeer, 15.1.1
      - 'Afbeeldinge van Rhijnlands Waterstaat ten opzigte van 't vergrooten der Haarlemmer of Leydse meer met de bijna gecombineerde omleggende veenplassen op ordre van de WelEdele Heeren Dijkgraaf en Hoogheemraden van Rhijnland door dezelve ordinaris landmeter Melchior Bolstra' 1740. Met een raming van Koster, door M. Bolstra, 1741., 1740-1741; 1100; 1 kaart en 1 omslag
      - 'Project droogmaking van het Haarlemmermeer'. Extract resolutie van de Staten van Holland en West-Friesland over de Haarlemmermeer, gedrukt., 1766-1781; 1101; 1 pak
      - Stukken betreffende de plannen van de heer Van Lynden van Hemmen, met een tekening., 1819-1841; 1102; 1 pak
    - Zuidplas in Schieland, 15.1.2
      - Plan van bedijking en droogmaking der Zuidplas in Schieland. 1808, met adviezen van Blanken en Goudriaan., 1808-1810; 1103; 1 pak
      - Correspondentie met A. Blanken Jzn., 1818; 1104; 1 omslag
      - Ontwerp van bedijking en droogmaking van de Zuidplas van C. Brunings, met aantekeningen, peilstaten enz., 1816-1818; 1105; 1 pak
      - Rapporten van de opzichters enz. over de molens bij Cortenoord en Zuid- Waddinxveen., 1816-1890; 1106; 1 omslag
    - Nieuwkoopse en Zevenhovense droogmakerij, 15.1.3
      Op 27 december 1796 deed de burger Stoop in de vergadering van het Provinciaal Bestuur van Holland het voorstel tot droogmaking van de plassen onder Nieuwkoop en Noorden en op 29 december daaropvolgend werd de volstrekte noodzakelijkheid aangenomen om een vereniging van die plassen met het Haarlemmermeer te voorkomen. Tevens werd besloten het werk ten koste van het land te doen uitvoeren, welke kosten zouden gevonden worden uit de opbrengt der drooggemaakte landen.
      Bij resolutie van het Provinciaal Comité van Holland van 27 januari 1797 werd een Commissie van Superintendentie over de droogmakerijen van Nieuwkoop en Zevenhoven benoemd. Tot generaal-directeur en tot opzichter werd 13 februari 1797 aangesteld C. Brunings jr.
      - Notulen en bijlagen Commissie van Superintendentie, in duplo en triplo., 1797 apr. 25 - dec. 27, 1798 aug. 7; 1107; 1 pak
      - Brieven en extract-resolutie van het Provinciaal Comité van Holland., 1796-1797; 1108; 1 omslag
      - Rapporten van de directeur, instructies, contracten enz., 1797, 1801 - 1802; 1109; 1 omslag
      - Octrooien en resoluties van de Staten van Holland en West-Friesland betreffende de Droogmakerijen te Nieuwkoop, Eendrachtspolder enz., gedrukt en afschriften., 1762-1794; 1110; 1 pak
      - Rapporten van Klaas Vis, Jan Switser en J. Blanken van hun inspectie en ontwerp-ciering van kosten der droog te maken Nieuwkoopse Plas; met drie kaarten., 1788-1789; 1111; 1 omslag
      - Bestekken, contracten, tekeningen enz. betreffende de molens enz. ten behoeve van de droogmaking., 1797-1813 en ongedateerd; 1112; 1 pak
    - Bleiswijk en Hilligersberg, 15.1.4
      - Memories, bestekken, resoluties enz., enz. betreffende de droogmaking van de plassen gelegen onder de Ambachten van Bleiswijk en Hilligersberg, volgens octrooi van de Staten van Holland en West-Friesland van 14 januari 1769, gedrukt., 1770-1784; 1113; 1 pak
        Met lijsten van desbetreffende stukken. Zie ook de verzameling J. van Lakerveld Blanken nr. 4b, Hoogheemraad enz. van Schiedam; 3e afdeling, Algemeen Rijksarchief.
    - Mijdrechtse droogmakerij, 15.1.5
      - Contracten tussen het bestuur van de polder benoorden de Zuwe met dat van de polder en het gerecht van Waverveen over de droogmaking van hun uitgeveende landen onder Mijdrecht, met de resoluties van de Staten van Holland, waarbij die contracten zijn geapprobeerd., 1783-1784; 1114; 1 omslag
      - Request van het Oppercollege der Acht Stichtse Polders, in de Rondeveense Kring gelegen, aan het Provinciaal Bestuur van Utrecht over ampliatie van het reglement of plan ter onderlinge en algemene bestiering dier polders van 12 juni 1795., 1797; 1115; 1 omslag
      - Rapporten van schout en directeuren der Mijdrechtse Droogmakerij betreffende de toestand der werken en een daarbij in gebruik zijnde stoommachine., 1798; 1116; 1 pak
      - Rapport van de Raad van Binnenlandse Zaken aan het Staatsbewind betreffende de tegenwoordige staat der droogmakerij., 1804 nov. 30; 1117; 1 katern
      - Begrotingen, nota's, kwitanties enz. betreffende de droogmakerij., 1800-1807, 1812; 1118; 1 omslag
      - 'Rapport de l'Ingenieur-ordinaire J.H. Ferrand à l'Ingenieur en Chef, concernant les relations des trois endiquements des lacs de Mijdrecht'., 1813 okt. 23; 1119; 1 katern
      - Bestek van aanbesteding en instructie en rapporten voor en van de opzichter F. Ernstein van het verdiepen van de achterboezem van molen nr. 5 in de Mijdrechtse Droogmakerij., 1822; 1120; 1 omslag
  - Stukken betreffende proeven, 15.2
    - Correspondentie en adviezen van C. Brunings jr. over proeven, genomen met schepradmolens met horizontale wieken, uitgevonden door W.F. Dorn Seiffen; met tekeningen., 1822-1823; 1121; 1 pak
      De uitvinder ontving hiervoor de prijs van ? 9000.
    - Correspondentie, adviezen, tekeningen enz. over proeven, genomen met molens met een conisch rad, uitgevonden door H.W. Kool., 1821-1823; 1122; 1 pak
    - Correspondentie, adviezen, tekeningen enz. over proeven, genomen met een verbeterde kuipschepradmolen, uitgevonden door P. van den Bosch., 1820-1823; 1123; 1 pak
    - Correspondentie, adviezen, tekeningen enz. betreffende een watermolen, uitgevonden door Jan en Pieter Valkenier te Rotterdam., 1821; 1124; 1 omslag
    - Advies over een prijsvraag van het Provinciaal Utrechts Genootschap over de middelen, aan te wenden bij het bezwijken van sluisdeuren., 1825; 1125; 1 omslag
- DANIËL JAN SAUTIJN SCHOVEN, 16
  Daniël Jan Sautijn Schoven zoon van Louis Henricus Elias Schovel, werd 25 december 1810 te Amsterdam geboren. Hij kwam in 1825 voor het vak van de waterstaat op de artillerie- en genieschool te Delft, studeerde aan de Koninklijke Militaire Academie te Breda en werd in 1829 benoemd tot cadet-éleve met standplaats 's-Gravenhage. In 1838 werd hij bevorderd tot ingenieur der 2e klasse en geplaatst in Zeeland met standplaats Breskens.
  In 1829 werd hij overgeplaatst naar Noord-Brabant.
  - Ingenieur in Zuid-Holland, Zeeland en Noord-Brabant, 16.1
    - Benoemingen, eedsafleggingen enz., 1825-1842; 1126; 1 omslag
    - Stukken betreffende herstelwerkzaamheden enz. aan de kademuren langs de oude zeehaven te Hellevoetsluis., 1834; 1127; 1 omslag
    - Rivier-correspondentie., 1829-1838; 1128; 1 omslag
    - Stukken betreffende gebouwen, te weten: a. Gerechtshof te Arnhem; b. Gevangenissen te Leiden, Dordrecht en Brielle; c. Kerken te Brielle, Zegwaard, Sas van Gent, Breda en Chaam; d. School te Maasdam en Westmaas., 1834-1837; 1129; 1 omslag
    - Stukken betreffende wegen, te weten: a. Gouda-Bodegraven; b. Zegwaard-Moerkapelle; c. Leiden-Haarlem., 1835-1838; 1130; 1 omslag
- PIBO STEENSTRA, 17
  Pibo Steenstra werd in 1758 benoemd tot lector in de wiskunde te Leiden en in 1763 te Amsterdam.
  Hij schreef onder andere 'Aanmerkingen op de verbetering der ontlasting van Rijnlandsboezemwater op het IJ en het project van doorgraverij uit het Wijkermeer naar de Noordzee'.
  Hij overleed 21 juli 1788.